---
output: github_document
---

<!-- README.md is generated from README.Rmd. Please edit that file -->

```{r, echo = FALSE}
knitr::opts_chunk$set(
  collapse = TRUE,
  comment = "#>",
  fig.path = "README-"
)
```

# mandatfordeling

Målet med mandatfordeling er at gøre det nemt at beregne mandatfordelinger ved Folketingsvalg i Danmark.
Denne pakke udregner mandatfordelingen på storkredsniveau med både kredsmandater og tillægsmandater. Den skal bruge stemmetal på storkredsniveau for at regne det ud. Se eksempler i neden for

## Installation

Du kan installere mandatfordeling fra github således:

```{r gh-installation, eval = FALSE}
# install.packages("devtools")
devtools::install_github("mikkelkrogsholm/mandatfordeling")
```

## Eksempel

```{r load_pakke}
library(mandatfordeling)
```

```{r storkreds_res}
# Pakken loader også data - lad os se på strukturen på vores input
dplyr::glimpse(storkreds_res)
```

```{r}
# Lad os beregne mandatfordelingen
ft15 <- beregn_mandater(storkreds_res)

# Og se på output
dplyr::glimpse(ft15)
```


